# 100%股权转让，原公司会计资料和会计档案要移交问题

提问人：q23581 时间：2017-03-27 16:15:52
100%股权转让，原公司会计资料和会计档案要移交吗？什么期限内移交，以前的多久的资料要移交？

回答人：chenyiwei
如果只是股权转让，目标公司本身独立法人地位不变，则其原先形成的会计档案仍由其自身负责保管。但在实际操作中，随着原股东派驻人员的撤出和新股东派驻人员的进入，原先负责会计档案保管的人员应向新履职人员办理交接。